# 优先股

提问人：15510934503 时间：2019-01-25 02:02:51
请问陈老师，权益法核算下被投资方发行了固定股息的优先股，作为其他权益工具核算，那么被投资方发放优先股股息后导致的净资产变化，权益法应做什么调整？@chenyiwei

回答人：chenyiwei
权益法的核算依据是被投资方归属其普通股股东的权益和损益。归属其他权益工具持有人的权益和损益应当从净资产、净利润中剔除，仅以归属普通股股东的权益和损益为依据进行权益法核算。所以，被投资方发放优先股股息后导致的净资产变化，在权益法核算中是不体现的。